【裁判字號】    95,毒抗,318
【裁判日期】    950913
【裁判案由】    聲請戒治
【裁判全文】
臺灣高等法院臺南分院刑事裁定         95年度毒抗字第318號
抗  告  人
即  被  告  甲○○
                    現在臺灣臺南看守所附設勒戒所勒戒中
上列抗告人因違反毒品危害防制條例案件，不服臺灣臺南地方法
院中華民國95年8月8日裁定（95年度毒聲字第 581號，聲請案號
：臺灣臺南地方法院檢察署95年度聲戒字第 137號），提起抗告
，本院裁定如下：
    主  文
抗告駁回。
    理  由
一、抗告意旨略以：抗告人雖有煙毒前科，但距今已十三年之久
    ，倘若是因此而認有施用毒品之傾向，須裁定移送戒治，實
    不符毒品危害防制條例之宗旨及目的，給一個施用毒品者改
    過自新之機會；又評鑑醫師短短九分鐘的訪談諮詢即判定抗
    告人有施用毒品之傾向，讓抗告人無法口服心服，且抗告人
    尚有九年多之殘刑須執行，若須重返社會亦為九年後之事，
    評鑑醫師短短九分鐘的訪談諮詢即判定抗告人九年後之事，
    未免過於牽強，爰提出抗告，請求撤銷原裁定云云。
二、按觀察、勒戒後，檢察官依據勒戒處所之陳報，認受觀察、
    勒戒人有繼續施用毒品傾向者，檢察官應聲請法院裁定令入
    戒治處所強制戒治，其期間為六個月以上，至無繼續強制戒
    治之必要為止，但最長不得逾一年，毒品危害防制條例第20
    條第2項定有明文。
三、經查：抗告人即被告甲○○因施用第一級毒品案件，經依臺
    灣臺南地方法院於95年6月13日，以95年度毒聲值字第 73號
    裁定送勒戒處所施以觀察、勒戒等情，有該裁定及執行指揮
    書各一份在卷足參（臺灣臺南地方法院檢察署95年度毒偵字
    第1513號偵查卷第12、13頁）。又查，抗告人經觀察、勒戒
    後，依據勒戒處所之陳報，認抗告人有繼續施用毒品之傾向
    ，有臺灣臺南看守所附設勒戒處所函送之95年7月24日南所
    亭衛字第0950003647號「有無繼續施用毒品傾向證明書」二
    件暨「有無繼續施用毒品傾向評估標準紀錄表」一份附卷可
    憑（同上偵查卷第17至20頁）。
四、抗告意旨雖以：抗告人雖有煙毒前科，但距今已十三年之久
    ，；又評鑑醫師短短九分鐘的訪談諮詢即判定抗告人有施用
    毒品之傾向，讓抗告人無法口服心服云云。惟查，抗告人經
    施以「有無繼續施用毒品傾向評估標準紀錄表」關於人格特
    質、臨床徵候、環境相關因素等多項判斷準則之專業評估後
    ，仍呈有繼續施用毒品傾向，足認抗告人確仍有繼續施用毒
    品傾向，符合前揭毒品危害防制條例第20條第2項之強制戒
    治之要件，應堪認定。
五、又按觀察勒戒及強制戒治等處分，其立法意旨在幫助施用毒
    品者戒除毒癮，消滅其再次施用毒品之危險性，目的著重在
    藉由國家強制力幫助施用毒品者戒除對於毒品之身癮及心癮
    等措施。本件抗告人經勒戒處所評估結果，既認其仍有繼續
    施用毒品傾向，已如上述，是抗告人之毒癮，自有待送戒治
    處所實施強制戒治以戒除之必要，抗告人執以：抗告人雖有
    煙毒前科，但距今已十三年之久，倘若是因此而認有施用毒
    品之傾向，須裁定移送戒治，實不符毒品危害防制條例之宗
    旨及目的，給一個施用毒品者改過自新之機會，且抗告人尚
    有九年多之殘刑須執行，若須重返社會亦為九年後之事云云
    置辯，亦非可取。
六、綜上所述，抗告人經觀察、勒戒後，依據勒戒處所之陳報，
    仍認其有繼續施用毒品傾向，則原審依檢察官之聲請，裁定
    令抗告人入戒治處所強制戒治，本院核其認事用法要無不合
    。抗告意旨猶執前詞抗辯，指摘原裁定不當，並無可取，為
    無理由，應予駁回。
七、據上論結，應依刑事訴訟法第412條，裁定如主文。
中    華    民    國    95    年    9    月     13    日
                  刑事第四庭    審判長法  官    吳志誠
                                      法  官    林勝木
                                      法  官    蔡美美
以上正本證明與原本無異。
不得再抗告。
                                      書記官    蔡振豐
中    華    民    國    95    年    9     月    14    日


司法院資訊處製作；財團法人民間司法改革基金會備份。
